【裁判字號】    98,抗,299
【裁判日期】    990129
【裁判案由】    拍賣抵押物
【裁判全文】
臺灣板橋地方法院民事裁定               98年度抗字第299號
抗  告  人  第一商業銀行股份有限公司
法定代理人  乙○○
代  理  人  丙○○
相  對  人  甲○○
上列抗告人因與相對人間拍賣抵押物事件，對於中華民國98年11
月9 日本院98年度司拍字第1539號裁定提起抗告，本院裁定如下
：
    主  文
原裁定廢棄。
抗告程序費用新臺幣壹仟元由相對人負擔。
    理  由
一、按最高限額抵押權人聲請拍賣抵押物事件，法院於裁定前，
    就抵押權所擔保之債權額，應使債務人有陳述意見之機會，
    非訟事件法第74條定有明文。又非訟事件之聲請或陳述，欠
    缺法定要件，而其情形可以補正者，法院應限期命其補正，
    逾期不為補正時，法院始應以裁定駁回之，非訟事件法施行
    細則第13條亦有明文可參。
二、本件抗告意旨略以：抗告人於收受原審通知相對人陳述意見
    函時，即行刊登新聞紙，縱有漏未向原審陳報已登報之情事
    ，惟仍無違已使相對人有陳述意見之機會，況且上開登報之
    事實，既係於原審通知之期限內為之，即無應補正而不補正
    之情況。原審不查，驟予駁回抗告人之聲請，容有違誤等語
    ，並聲明：原裁定廢棄。
三、經查，本件原審係於民國98年9 月1 日以板院輔非簡98年度
    司拍字第1539號函，命抗告人應於函到後10日內將公示送達
    公告及拍賣抵押物通知陳述意見函刊登於新聞紙，並應於刊
    登後送交原審，而抗告人已於同年9 月8 日收受原審上揭函
    文等情，有上開函文暨送達證書附於本院98年度司拍字第15
    39號拍賣抵押物案卷內可稽。嗣抗告人隨即於收受後10日內
    之98年9 月11日，將前揭公示送達公告及通知陳述意見函全
    文刊登於新聞紙乙情，亦有其提出之新聞紙1 份在卷為證，
    堪認抗告人確實已於原審所命期間內，就上揭函文所示事項
    予以補正，並無應補正而未補正之情形，抑且依法亦應認本
    件業已依上揭法條規定，使相對人就本件拍賣抵押物事件抵
    押權所擔保之債權額有陳述意見之機會在案。基此，本件即
    應認抗告人之聲請拍賣抵押物，其要件並無欠缺，應予准許
    ，並不因抗告人有無向原審為陳報而受影響。易言之，抗告
    人既實際上業已依原審所命內容為補正，其聲請之要件即難
    認有所欠缺，縱抗告人漏未向原審為陳報，惟此一疏漏既非
    不得由原審予以查明，則原審自應先予以查明，尚不得逕以
    抗告人未為補正致其要件有欠缺為由，而予以駁回。抗告意
    旨執此指摘原裁定不當，求予廢棄，為有理由。爰由本院將
    原裁定予以廢棄，並發回由原審依法另為妥適之處理。
四、據上論結，本件抗告為有理由，依非訟事件法第46條、第21
    條第2 項，民事訴訟法第492 條、第78條，裁定如主文。
中    華    民    國    99    年    1     月    29    日
                  民事第一庭審判長法  官  李世貴
                                  法  官  高文淵
                                  法  官  黃若美
以上正本係照原本作成
如不服本裁定應於送達後10日內向本院提出抗告狀，並應繳納抗
告裁判費新台幣1,000 元
中    華    民    國    99    年    1     月    29    日
                                  書記官  高偉庭

司法院資訊處製作；財團法人民間司法改革基金會備份。
